【裁判字號】    95,抗,248
【裁判日期】    950606
【裁判案由】    假處分
【裁判全文】
臺灣高等法院臺中分院民事裁定  95年度抗字第248號
抗  告  人  甲○○
            丙○○
            前列二人共同
相  對  人  乙○○
上列抗告人因與相對人間假處分事件，對於民國95年2月8日臺灣
彰化地方法院95年度裁全字第658號裁定提起抗告，本院裁定如
下：
    主  文
抗告駁回。
抗告訴訟費用由抗告人負擔。
    理  由
一、本件相對人於原審法院主張：「林德勝製罐機械股份有限公
    司」之前身為「林德勝製罐機械有限公司」，因當時公司法
    規定有限公司於設立時至少須有五名以上之股東，故相對人
    乙○○於創立之初在取得抗告人甲○○同意，將部分股份借
    名登記於抗告人甲○○名下，後經增資、變更組織成林德勝
    製罐機械股份有限公司（下稱林德勝製罐公司）之過程中，
    復另將部分股份借名登記於抗告人丙○○之名下，目前借名
    登記於抗告人甲○○、丙○○名下之股份分別為40萬股及3
    萬股。嗣後因情事變更，相對人乃去函終止與抗告人甲○○
    、丙○○間之借名登記契約關係，請其等返還股份，不意，
    抗告人竟置之不理，進而拉攏其他同受相對人借名登記之股
    東，欲以形式持有多數股權之機會，企圖在將來股東會改選
    董、監事時，取得全部之席次，進而排除相對人之經營權，
    藉以遂行其侵害林德勝製罐公司權益之不法意圖。相對人雖
    可藉由訴訟程序取回應有之股份，行使對林德勝製罐公司所
    得享有之股東權限，但訴訟畢竟曠日費時，非立時可予竟功
    。惟恐將來再生抗告人甲○○、丙○○藉行使股東權利之機
    會取得董事席次掌控公司經營權，恣意枉為而造成公司具體
    受損之虞，進而影響到相對人將來基於股東身分所得對林德
    勝製罐公司主張享有之一切權利，暨抗告人甲○○、丙○○
    若恣意轉讓上開借名登記之股份，必將導致相對人將來訴請
    返回股份之本訴請求落空，而無法執行，爰聲請假處分及定
    暫時狀態處分，並陳明願供擔保以代釋明等語。
二、抗告意旨略以：原法院92年裁全字第4064號、92年執全字第
    40號債權人亦為乙○○，亦對債務人甲○○、丙○○為相同
    之假處分，聲請之事實理由均與本件完全相同；於原法院92
    年裁全字第4064號，乙○○即已對甲○○表示終止信託關係
    ，請求返還本件假處分之股份，然時隔3年又5月，乙○○既
    未提出任何主張或請求，抗告人股份迄未變動，顯無假處分
    之必要，果如有假處分之必要，豈有延宕至今之理？再者上
    開本案訴訟經判決相對人敗訴，並撤銷假處分在案，足證無
    定暫時狀態之假處分必要；又抗告人住所及標的物均非於原
    法院轄區內，原法院無管轄權等語。
三、按債權人就金錢請求以外之請求，因請求標的之現狀變更，
    有日後不能強制執行之虞，欲保全強制執行者，得聲請假處
    分；於爭執之法律關係，為防止發生重大之損害或避免急迫
    之危險或有其他相類之情形而有必要時，得聲請為定暫時狀
    態之處分，民事訴訟法第532條第1項、第538條第1項定有明
    文。
四、依相對人提出之林德勝製罐公司股東名簿及終止借名登記存
    證信函等影本，可為有相當釋明，且相對人陳明願供擔保以
    補釋明之不足，揆諸前揭說明，應准許之。至相對人將來再
    提起本案訴訟所主張之訴訟標的與抗告人所稱前案即原法院
    93年度訴字第159號、本院93年度上字第311號、最高法院94
    年度台上字第1988號是否相同，以及是否為前案既判力所及
    為另一問題；又抗告人雖稱其住所已遷移，然林德勝製罐公
    司仍設址彰化縣彰化市○○里○○街135號，本件請求之標
    的在原法院轄區內，此有股份有限公司變更登記表附卷可稽
    ，依民事訴訟法第534條規定，原法院自有管轄權。抗告人
    仍執前詞，指摘原裁定不當，求予廢棄，即無理由，應予駁
    回。
五、據上論結，本件抗告為無理由，依民事訴訟法第495條之l第
    l項、第449條第l項、第95條、第78條，裁定如主文。
中    華    民    國    95    年    6     月    6     日
                      民事第六庭審判長法  官  林陳松
                                      法  官  鄭金龍
                                      法  官  王重吉
以上正本係照原本作成。
本裁定僅得以適用法規顯有錯誤為理由，並經本院許可者，始得
再為抗告。
如提起再抗告者應於裁定送達後10日內向本院提出抗告理由狀（
須按照他造人數附具繕本）並繳納抗告裁判費新台幣1,000元，
同時委任律師或具有律師資格之關係人為代理人。
                                      書記官  紀美鈺
中    華    民    國    95    年    6     月    7     日
                                                      Ｈ


司法院資訊處製作；財團法人民間司法改革基金會備份。
